PERFIL PROFESIONAL

Una vez leído el c.v. adjunto a continuación, se podrá deducir fácilmente que la formación, y vocación, profesional está orientada a los desarrollos inmobiliarios casi exclusivamente.

Este interés se demuestra también en los cursos de posgrado.

Es en la compresión total del negocio inmobiliario que invertí mi interés y curiosidad profesional desde el momento del egreso universitario al día de la fecha.

Entiendo a la arquitectura como una herramienta más en un plan de negocios global, dado que uno no puede existir sin el otro.

Debe; más allá de brindar un correcto funcionamiento operativo, condición "sine qua non" para cualquier obra de arquitectura, cumplir también el papel de un actor que colabora activamente en la rentabilidad, plazos y estrategias comerciales de una inversión económica.

Desde mi experiencia aprendí que en la voluntad de anticipar imprevistos y posibles inconvenientes se halla la clave para salvaguardar tanto los objetivos económicos deseados como el proyecto de arquitectura en sí mismo. Diseñar los presupuestos para que se adapten a la arquitectura pero también, diseñar la arquitectura de acuerdo al tipo de presupuestos que suelen destinarse a inversiones inmobiliarias.

Los emprendimientos conjugan constantemente un delicado juego de estética, técnica, economía y sentido común que debe cuidar, no sólo que ninguno de estos aspectos se vea afectado por una sobredimensión de cualquiera de las otros, sino que los objetivos de todos sean siempre compartidos.

RODRIGUEZ CACERES, mariana alejandra

33 años

15.4494.2971
manuel ugarte 2709 8°a
mariana@rodriguez-caceres.com.ar

EXPERIENCIA

2012-... GRUPO MONARCA - desarrolladora inmobiliaria

Líder de proyecto para la Gerencia de Producto

coordinación de equipos interdisciplinarios para licitaciones de planos, planillas y pliegos para arquitectura,

estructura e instalaciones

factibilidades de terrenos

anteproyectos comerciales

elaboración de planillas de cómputos de superficies

seguimiento de presentaciones municipales

supervisión de obras para la Gerencia de Producto con resolución de conflictos

2008-2012 METRO BUILDING - desarrolladora inmobiliaria

Proyectista Senior

factibilidades de terrenos

anteproyectos comerciales

elaboración de planillas de cómputos de superficies

seguimiento de presentaciones municipales

elaboración de documentaciones licitatorias de planos, planillas y pliegos

para arquitectura, estructura e instalaciones.

elaboración de documentación ejecutiva de arquitectura

elaboración de ingenierías de instalación sanitaria y eléctrica

control y elaboración de ingenierías de carpinterías diversas

elaboración de manuales de usuarios de unidades funcionales

elaboración de documentación gráfica para firma de contratos

Diseño Gráfico: brochures, cartelería, presentaciones, flyers, mailing, etc.

Venta de fideicomisos

2007-2008 GRUPO TOWN HOUSE - desarrolladora inmobiliaria

Proyectista semi Senior

2005-2007 J & V arqs (Jorge Vahedzian) - estudio de arquitectura

Proyectista junior

Documentaciones licitatorias y ejecutivas. Asistencia en dirección de obra y administración de obra.

2004-2005 arq. Roberto Frangella - Horacio Sardín – Valeria del Puerto

Documentista para Vista Sol Hotels

Vivienda unifamiliar en barrio cerrado "La Colina"

Freelance

(en asociación con arq. Jorge Vahedzian / arqta.LucianaGracés)

Proyecto y documentación

300m2 cub - 40m2 semicub

Documentación ejecutiva para diversas obras.

	PASIONARIA MARTINEZ (líder de proyecto 26.000m2 en Martinez, San Isidro.
EXPERIENCIA	Condominio de 102 unidades funcionales co
	LAGO DEL SENDERO (lider de proyecto)

to)

con amenities: club house, garita de acceso, áreas parquizadas, comunes, etc.

18500m2 FOT en Nordelta, Tigre.

Condominio de 206 unidades funcionales con laguna artificial central y amenities.

CASAS, CONDOMINIOS Y LOFTS DEL SENDERO (lider de proyecto)

10.200m2 en Nordelta, Tigre,

Condominio de 124 unidades funcionales con amenities: club house, piscina, laguna artificial, áreas parquizadas, comunes,

OBRAS

PASIONARIA SAN ISIDRO (lider de provecto)

16.000m2 en Acassuso, San Isidro.

Condominio de 104 unidades funcionales con amenities: club house, cava, laundry, áreas parquizadas, comunes, etc.

METRO OFFICE 2 (proyectista Senior)

4500m2 en Belgrano, Capital Federal.

Oficinas de 40m2 unificables en plantas completas de 500m2. Amenities corporativos, subsuelos de cocheras.

METRO CHAMPAGNAT (proyectista Senior)

Pilar.

Condominio de 30 unidades premium, de 3500m2 de superficie. Tipologías diversas, SUM, Solarium, piscina, subsuelo de cocheras, wine lounge, gimnasio, laundry, etc.

METRO CAMPOAMOR (proyectista Senior)

Benito Juárez, Provincia de Buenos Aires.

Edificio de propiedad horizontal de 18 unidades premium, de 2500m2, de tipologías diversas, SUM, Solarium, local,

METRO VII (proyectista Senior)

Mendoza 1758, C.A.B.A

Edificio de propiedad horizontal de 3500m2 compuesto por 41 unidades de tipologías diversas, SUM, Solarium, psicina, subsuelo y planta baja de cocheras mediante montavehículos.

METRO VI (proyectista Senior sobre proyecto original de Aisenson)

Congreso 1561, C.A.B.A.

Edificio de propiedad horizontal de 3500m2: 48 unidades de 2 ambientes, Solarium, piscina, subsuelo y cocheras

TH 35 (provectista semi senior)

Coronel Diaz 2461, C.A.B.A

Edificios de propiedad horizontal de viviendas con amenities, S.U.M, vestuarios, solarium, parrilla, gimnasio.

TORRE SOHO I (proyectista semi senior)

Thames 2151, C.A.B.A

Edificio en torre de viviendas de 12.000m2. Amenities premium: lounge, solarium, piscina in out, sala de juegos, S.U.M, kitchinette, vestuarios, sala de ensayos, guest room, cigar room, etc..

"Terrazas del Sol" (proyectista junior)

San Fernando, Pcia. de Buenos Aires

Condominio de viviendas de 7000m2 de construcción totales, 77 departamentos, usos comunes, sum, vestuarios, piscina, vigilancia, etc.

Roque Saenz Peña 466

San Isidro, Provincia de Buenos Aires

Edificio de propiedad horizontal de viviendas. 900m2 cubiertos, 6 departamentos en 4 plantas

Rincón de Milberg, Tigre

Condominio de 15.000m2, 220 viviendas con amenities: sum, vestuarios, piscina, vigilancia, gimnasio, saunas, etc.

Vivienda unifamiliar, Casa Harymbat, Barrio cerrado Talar del Lago, Tigre

200m2 cubiertos, 100m2 semi cubiertos

EXPERIENCIA

EDUCACION

ARQUITECTA

Universidad de Buenos Aires

(egresada 2006)

ESTUDIOS DE POSGRADO

Universidad de Buenos Aires

ORGANIZACION EMPRESARIA Y GERENCIAMIENTO DE LA CONSTRUCCION

Prof. Arq. Gonzalez Morón, Ing. López Rivarola, Javier Mosquera

ESTUDIOS SECUNDARIOS

Instituto Beata Imelda

Bachillerato con orientación docente

INFORMATICA

Autocad 2013, 2D / 3D

Corel, Photopaint 13

Photoshop CS3, Illustrator Cs3

Office 2010

INGLÉS

Cambridge University

C.A.E. Certificate of Advanced English

(Calificación B con menciónes)

First Certificate in English

(Calificación A con menciones)

ITALIANO

Centro Universitario de Idiomas

Universidad de Buenos Aires (C.U.I)

NIVEL I aprobado 86 / 100

NIVEL II aprobado 95/100

NIVEL III aprobado 90/100

NIVEL IV completo /examen pendiente

DOCENCIA

Jefa de trabajos prácticos

2006-...

Universidad de Buenos Aires

Facultad de Arquitectura, Diseño y Urbanismo

REPRESENTACIÓN ARQUITECTÓNICA

cátedra arq. Alejandro Pulópulo

REFERENCIAS

Arq. Carlos Savransky

Gerente de Nuevos Negocios en Grupo Monarca s.a.

15 5044 0869

Mariano Schinca

Area Quatro, Dirección, Gerenciamiento y organización de Obras (ex director de obra Grupo Town House) 15 6093 8372

Arq. Agustín Schiaffino

Coordinador de proyectos Metro Building s.a.

15 5526 6496

Arq. Federico Fourmentel (Ex Coordinador del área de proyectos Grupo Town House)

15 4470 1469